# 抵债物资的账务处理

提问人：0020 时间：2017-03-26 19:52:17
请教陈老师：某贸易公司A销售商品给某钢铁公司B,由于B钢铁公司资金紧张，因此，采取以库存钢材抵顶货款。A公司找到需求方后直接找钢铁公司开票，提货。在这种情况下，A公司是否可以确认钢材贸易收入？ 谢谢！

回答人：chenyiwei
考虑以下问题：（ 1 ）A销售商品给钢铁公司B换取其钢材的非货币性交易是否具有商业实质；（ 2 ）在交易过程中，A是否享有或承担了钢材所有权上的主要风险和报酬。